# 求陈版助合并问题

提问人：1980ldy 时间：2010-12-13 10:13:50
10-12-8 11:04
陈版:你好 我想请问一下,在审计一个集团时,现实情况是好多企业都不编合并报表,如果我们是第一次承接该企业的审计,要代为编制合并报表,在编合并报表时,我们都需要获取什么资料啊.(我没有太多审计经验,想学习一下,见笑了) 我个人认为: 1¥长期股权投资这块抵销,要获得持股比例,根据投资时及合并当期期初被投资单位的权益情况,可以获得投资后至合并当期期初权益变动情况,以便调整 借:长期股权投资 贷:资本公积(变动数*持股比例) 未分配利润期初(盈余公积变动
数+未分配利润变动数)*持股比例 2¥内部交易这块一般怎么获得相关资料啊,因为有以前年度形成的,也有本年度形成的.

回答人：chenyiwei
你可以查阅一下关于合并报表如何编制的书籍，如CPA考试的会计教材和《企业会计准则讲解》等。